【裁判字號】    98,訴,1407
【裁判日期】    981229
【裁判案由】    毒品危害防制條例
【裁判全文】
臺灣高雄地方法院刑事判決              98年度訴字第1407號
公  訴  人  臺灣高雄地方法院檢察署檢察官
被      告  甲○○
                    （現於臺灣高雄看守所羈押中）
選任辯護人  周村來律師
            周元培律師
上列被告因毒品危害防制條例案件，經檢察官提起公訴（98年度
偵字第24767 號），本院判決如下：
    主  文
甲○○販賣第二級毒品，處有期徒刑捌年肆月，扣案如附表編號
一、二所示之第二級毒品甲基安非他命伍包（驗餘淨重共計零點
陸陸公克）暨其包裝袋伍只、附表編號三所示含有第二級毒品甲
基安非他命及MDMA之錠劑共捌顆（驗餘淨重共計壹點玖陸陸公克
）、附表編號四所示之第二級毒品MDMA共參顆（驗餘淨重共計零
點柒零玖公克），均沒收銷燬之，販賣第二級毒品所得之財物新
臺幣伍佰元及附表編號九所示之物，均沒收。
    事  實
一、甲○○綽號「小祐」，其明知甲基安非他命及MDMA係毒品危
    害防制條例第2 條第2 項第2 款所列之第二級毒品，依法不
    得持有、販賣。竟基於持有、販賣第二級毒品之犯意，先於
    民國98年8 月26日18時許，在高雄市○○區○○路上之「酷
    酷龍遊藝場」，以新臺幣（下同）8,000 元之代價，向真實
    姓名年籍不詳綽號「西瓜」之男子購買第二級毒品甲基安非
    他命、MDMA及第三級毒品愷他命而持有之，並以行動電話門
    號0000000000號作為其販賣毒品之聯繫工具。嗣於98年8 月
    27日10時55分許，乙○○以方善智所有0000000000門號撥打
    甲○○上開門號聯絡購買第二級毒品甲基安非他命事宜後，
    甲○○即於同日11時20分許，在高雄市三民區○○○路172
    號益大飯店701 室，以500 元之代價販賣如附表編號2 所示
    之第二級毒品甲基安非他命1 包（毛重0.25公克、驗餘淨重
    0.073 公克）予乙○○。嗣因乙○○與方善智共乘機車未戴
    安全帽，且形跡可疑，而於同日11時30分許，在高雄市三民
    區○○○路13巷口為警攔檢盤查，當場扣得上開毒品，進而
    於翌（28）日11時50分許，在上址益大飯店701 室經甲○○
    同意搜索後，扣得如附表編號1 、3 至13所示之物，因而查
    悉上情。
二、案經高雄示政府警察局三民第一分局移送臺灣高雄地方法院
    檢察署檢察官偵查起訴。
    理  由
壹、證據能力部分：
一、按被告以外之人於檢察事務官、司法警察官或司法警察調查
    中所為之陳述，與審判中不符時，其先前之陳述具有較可信
    之特別情況，且為證明犯罪事實存否所必要者，得為證據。
    查關於證人乙○○於警詢所為之供陳，核屬被告以外之人於
    審判外所為之陳述，被告之辯護人復已就證人在警詢中所為
    之證詞爭執無證據能力，觀之證人於警詢證稱其於98年8 月
    27日，以方善智所有之手機撥打被告上開門號聯絡購買第二
    級毒品甲基安非他命事宜後，即前往高雄市三民區○○○路
    172 號益大飯店701 室，以500 元之代價向被告購買甲基安
    非他命1 包等情（見警卷第11至15頁），核與其在本院審理
    時就此部分證述之情節相符（見本院卷第75至79頁），然其
    前開於審判外所為之陳述，既經辯護人主張該證據無證據能
    力即不同意引為證據方法，則揆諸上開規定，應認證人在警
    詢時所言，無證據能力，但仍得憑以彈劾本案各該積極證據
    之證明力。
二、次按被告以外之人於審判外之陳述，雖不符合同法第159 條
    之1 至第159 條之4 之規定，但經當事人於審判程序同意作
    為證據，法院審酌該言詞陳述或書面陳述作成時之情況，認
    為適當者，亦得為證據。當事人、代理人或辯護人於法院調
    查證據時，知有第159 條第1 項不得為證據之情形，而未於
    言詞辯論終結前聲明異議者，視為有前項之同意，刑事訴訟
    法第159 條第1 項，及第159 條之5 ，分別定有明文。查本
    判決下列所引用之其他被告以外之人於審判外之陳述，雖均
    屬傳聞證據，惟均經當事人於法院準備程序及審判期日中表
    示無意見，而不予爭執，且迄至言詞辯論終結前亦未再聲明
    異議，本院審酌此等證據資料製作時之情況，尚無違法不當
    及證明力明顯過低之瑕疵，亦認為以之作為證據應屬適當，
    故揆諸前開規定，應認前揭證據資料均例外有證據能力。
貳、實體方面：
一、訊據被告甲○○就行動電話門號0000000000號確為其本人使
    用，而其於98年8 月26日18時許，在上開「酷酷龍遊藝場」
    向綽號「西瓜」之男子購買第二級毒品甲基安非他命、MDMA
    及第三級毒品愷他命，嗣於98年8 月27日10時55分許，證人
    乙○○以證人方善智所有之上開手機門號與被告聯繫後，被
    告即於同日11時20分許，在上址益大飯店701 室，將如附表
    編號2 所示之第二級毒品甲基安非他命1 包交付予乙○○。
    嗣因乙○○及方善智員遭員警攔檢盤查而扣得上開毒品，其
    進而在上址益大飯店701 室遭查獲，並扣得如附表編號1 、
    3 至13所示之物等情供承不諱，惟矢口否認有何販賣第二級
    毒品甲基安非他命之犯行，辯稱：伊當時係基於轉讓之意思
    交付上開毒品予乙○○，伊有向乙○○表示不用錢，是乙○
    ○趁其去廁所時將5 百元放在桌上即行離去云云。經查：
二、被告於98年8 月26日18時許，向綽號「西瓜」之男子購買第
    二級毒品甲基安非他命、MDMA及第三級毒品愷他命而持有後
    ，於98年8 月27日10時55分許，乙○○以方善智之手機門號
    與被告所有之上開門號聯繫後，乙○○即於同日11時20分許
    前往益大飯店701 室，被告則交付第二級毒品甲基安非他命
    1 包予乙○○，嗣分別為警查獲，並扣得如附表所示之物乙
    節，業據被告供承在卷，核與證人乙○○、方善智所述相符
    ，並有高雄市政府警察局三民第一分局十全派出所搜索扣押
    筆錄、扣押物品目錄表各2 份（見警卷第18至23頁、偵查卷
    第48、49頁）、扣押物品照片（見警卷第25至33頁、偵查卷
    第53頁）及扣案物品在卷可佐，而扣案如附表編號1 至4 、
    編號6 所示之毒品，經送高雄醫學大學附設中和紀念醫院以
    薄層色層分析法、氣體色層質譜分析法鑑驗結果，確各含有
    第二級毒品甲基安非他命、MDMA以及第三級毒品愷他命成分
    ，此有上開醫院於98年9 月22日出具之檢驗報告7 紙、98年
    12月28日出具之檢驗報告1 紙附卷可參（見偵查卷第36至39
    、41至43頁及本院卷第89頁），此部分事實應可認定。
三、其次，員警於上揭時、地查獲方善智及乙○○時，當場扣得
    甲基安非他命1 包，已見上述。而證人方善智於警詢及偵查
    中證述：我於98年8 月27日11時30分許，遭警方查獲之第二
    級毒品安非他命是我提議並出資500 元請乙○○幫我買的，
    乙○○是用我的手機跟對方聯絡，我不知道是誰，我載他到
    益大飯店，由他上去跟他朋友買，買完之後在益大飯店樓下
    交給我等語（見偵查卷第45至47、51頁）；另證人乙○○於
    本院審理時證稱：我於98年8 月27日那天與方善智被警察查
    獲，當天有扣到1 包安非他命，是我在益大飯店的房間跟「
    小祐」拿的，「小祐」就是在庭的被告，當時因為方善智拜
    託我拿毒品，我有聽到風聲在傳，於是就想到被告，我以電
    話跟被告聯絡，問被告在哪裡，並依被告所言到益大飯店找
    他，我進去房間後就直接拿錢給他，我跟他說拿500 ，並將
    500 元交給被告，被告就拿毒品給我，並直接把錢收下，之
    後還有聊一下天，這中間被告有去廁所，不過是在他把毒品
    交給我，我把錢給他之後才去的等語明確（見本院卷第75至
    79 頁 ）。則乙○○對其在上揭時、地如何向被告聯繫購買
    毒品之經過，已證述綦詳，且與其在警詢時所為之陳述均一
    致，並互核與方善智上開證詞相符，又被告於本院98年10月
    13日為羈押訊問時，亦供陳其僅認識乙○○，不認識方善智
    等語，足認本件係方善智透過乙○○向被告購買毒品之情節
    ，於邏輯上亦無悖於常理之處，上開證人證詞均堪採信。雖
    被告辯稱：其當時有向乙○○表示不收錢，是乙○○趁其去
    廁所時將500 元放在桌上即行離去云云，惟乙○○對於當時
    交易過程已證述如上，且佐以被告於本院審理中亦自承其認
    識的朋友很多，並不清楚是何時認識乙○○，其未曾與乙○
    ○同校過，是二人各自的朋友群有接觸，經朋友介紹認識的
    ，認識之後並未刻意與乙○○相約出去過等語（見本院卷第
    74、75頁），乙○○則證稱：其認識被告約1 個多月，這次
    是第一次跟他拿毒品，會認識被告是透過朋友介紹，其未曾
    與被告一起出去玩過，僅有在與朋友聚會的場合有見到面，
    在這過程中，去外面吃飯時，被告從未請過客等語（見本院
    卷第77、80頁），依被告上開供述及乙○○之證詞可知，被
    告與乙○○係經由彼此的朋友介紹認識，之後並未有進一步
    之往來，足見二人並非熟識或有一定程度之交情，而甲基安
    非他命價格非低，且毒品交易既係警方極力查緝之嚴重犯罪
    行為，並非隨處可取得，被告實無隨意將毒品贈送予他人而
    未收取任何代價之理，亦即，被告於上揭時、地，確實有收
    下乙○○交付之500 元，應堪認定。
四、至辯護人辯護意旨謂：若被告確有販賣毒品，則於其住宿益
    大飯店期間，不可能只販賣給乙○○1 人，而查獲現場並未
    扣得夾鍊袋、磅秤、帳冊等物品，且扣案之甲基安非他命每
    包重量均不同，此與一般販賣毒品之情況不同，被告辯稱係
    自己施用，並非均無可採等語。然查，本件係因員警查獲乙
    ○○、方善智2 人，並進而查獲被告，則被告於上開住宿期
    間是否僅販賣毒品予乙○○1 人，尚無從確認，且販賣毒品
    時，其實際情況為何，每因個案而有差異，行為人並非均須
    隨身攜有夾鍊袋、磅秤、帳冊，更非以扣得上開物品為必要
    ，又乙○○於上揭時、地向被告表示欲購買500 元之甲基安
    非他命，被告亦能依對方要求交付其認為價值相當之甲基安
    非他命，縱然扣案之每包甲基安非他命重量均不同，亦不影
    響本院對於販賣毒品事實之認定，是辯護人上開辯護意旨，
    亦無可採，不足作為對被告有利之認定。
五、綜上所述，參互印證，被告上開所辯，顯係臨訟卸責之詞，
    洵無足採。被告於上揭時、地販賣第二級毒品予乙○○之犯
    行，應堪認定，自應依法論罪科刑。
六、論罪科刑：
(一)核被告甲○○所為，係犯毒品危害防制條例第4 條第2 項之
    販賣第二級毒品罪。因被告係於98年8 月26日向綽號「西瓜
    」之男子一次購買第二級毒品甲基安非他命及MDMA而同時持
    有之，係一行為同時觸犯2 持有第二級毒品之罪名，為想像
    競合犯，應依犯罪情節較重之持有第二級毒品甲基安非他命
    罪處斷。又被告販賣前持有上開甲基安非他命之低度行為，
    為販賣之高度行為所吸收，不另論罪。是公訴意旨認被告上
    開行為應另論以持有第二級毒品罪等語，容有未當，附此說
    明。
(二)爰審酌被告正值青盛之年，不思努力進取，謀求正當職業，
    明知甲基安非他命對於人體有莫大之戕害，為圖一己之私利
    ，竟漠視毒品之危害性，而為販賣毒品之行為，嚴重危害國
    民身心健康及社會風氣，並敗壞社會治安，且被告甫於98年
    2 月17日因販賣第三級毒品犯行為警查獲，並移送檢察官偵
    辦（該案嗣經檢察官以98年度偵字第6335號提起公訴，經本
    院以98年度訴字第847 號判決判處有期徒刑2 年8 月，提起
    上訴後，經臺灣高等法院高雄分院以98年度上訴字第1676號
    判決予以駁回，尚未確定，有臺灣高等法院被告前案紀錄表
    1 份附卷可查），竟仍不知悔改，旋於上開時間再犯本件販
    賣第二級毒品犯行，顯係心存僥倖之心，誠非可取，復審酌
    被告犯罪之動機、目的、手段、品行、智識程度、生活狀況
    ，以及其犯後猶飾詞否認犯行，未見悔意，兼衡被告販賣毒
    品之數量非鉅、所得利益為5 百元等一切具體情狀，爰量處
    如主文所示之刑，以資懲戒。
(三)又本件扣案如附表編號1 、2 所示之晶體共5 包、附表編號
    3 、4 所示之錠劑，經送高雄醫學大學附設中和紀念醫院檢
    驗後，確分別含有第二級毒品甲基安非他命、MDMA成分，已
    見上述，均應依毒品危害防制條例第18條第1 項前段，宣告
    沒收銷燬之；至包裝上開附表編號1 、2 所示毒品之外包裝
    袋共5 只，因與毒品於物理外觀上附合而難予析離，且如強
    予析離亦無實益，依社會一般通念，堪認該包裝袋已與查獲
    之毒品結合成為一體而無從強加析離，是上開毒品既應依毒
    品危害防制條例18條第1 項前段規定，予以沒收銷燬，則其
    外包裝袋亦應併予沒收銷燬。又扣案如附表編號13所示之7,
    700 元中，因被告既以500 元之對價，出售甲基安非他命予
    乙○○，是其販賣甲基安非他命所得之500 元，乃係被告因
    本件犯罪所得之財物，應依毒品危害防制條例第19條第1 項
    規定沒收之，其餘7,200 元部分，因無證據證明係被告犯罪
    之所得，故不予宣告沒收。另附表編號9 所示搭配門號0000
    000000號使用之Sony Ericsson 廠牌手機1 支，係供被告作
    為買賣毒品之聯絡工具，且為被告所有，業據被告供承明確
    ，爰依毒品危害防制條例第19條第1 項規定沒收之。至於附
    表編號5 、8 、10至12所示之物，因無證據顯示與被告所為
    上開販賣毒品犯行有何關連性，故不予宣告沒收；而附表編
    號6 、7 所示之物，均含有第三級毒品愷他命，應另以行政
    沒入銷燬之，併此敘明。
據上論斷，應依刑事訴訟法第299 條第1 項前段，毒品危害防制
條例第4 條第2 項、第18條第1 項前段、第19條第1 項，刑法第
11條、第55條，判決如主文。
本案經檢察官王清海到庭執行職務。
中    華    民    國    98    年    12    月    29    日
                  刑事第十八庭  審判長法  官  李東柏
                                      法  官  周佳佩
                                      法  官  陳芸珮
以上正本證明與原本無異。
如不服本判決應於收受送達後10日內向本院提出上訴書狀，並應
敘述具體理由；如未敘述上訴理由者，應於上訴期間屆滿後20日
內向本院補提理由書（均須按他造當事人之人數附繕本）「切勿
逕送上級法院」。
中    華    民    國    98    年    12    月    29    日
                                      書記官  蔡淑貞
附錄本案論罪科刑法條全文：
毒品危害防制條例第4 條第2 項：
製造、運輸、販賣第二級毒品者，處無期徒刑或7 年以上有期徒
刑，得併科新臺幣1 千萬元以下罰金。
附表：
┌──┬───────────┬──────────┬────┐
│編號│   扣案物名稱         │     數量╱重量     │  備註  │
├──┼───────────┼──────────┼────┤
│ 一 │甲基安非他命（晶體）  │4 包（驗餘淨重共計0.│屬第二級│
│    │                      │587 公克）          │毒品    │
├──┼───────────┼──────────┼────┤
│ 二 │甲基安非他命（晶體）  │1 包（驗餘淨重0.073 │屬第二級│
│    │                      │公克）              │毒品    │
├──┼───────────┼──────────┼────┤
│ 三 │甲基安非他命及MDMA（灰│8 顆（驗餘淨重共計1.│屬第二級│
│    │綠色錠劑）            │966 公克）          │毒品    │
├──┼───────────┼──────────┼────┤
│ 四 │MDMA（米白色錠劑）    │3 顆（驗後淨重共計0.│屬第二級│
│    │                      │709 公克）          │毒品    │
├──┼───────────┼──────────┼────┤
│ 五 │阿法- 甲基色胺及氯安非│9 顆（驗餘淨重共計2.│非屬管制│
│    │他命（橘色錠劑）      │887公克 ）          │藥品    │
├──┼───────────┼──────────┼────┤
│ 六 │愷他命粉末            │15包、1 小罐（驗餘淨│屬第三級│
│    │                      │重共計11.319公克）  │毒品，另│
│    │                      │                    │以行政沒│
│    │                      │                    │入銷燬之│
├──┼───────────┼──────────┼────┤
│ 七 │愷他命捲煙            │6 支                │含有第三│
│    │                      │                    │級毒品，│
│    │                      │                    │另以行政│
│    │                      │                    │沒入銷燬│
│    │                      │                    │之      │
├──┼───────────┼──────────┼────┤
│ 八 │安非他命玻璃球吸食器  │1 個                │        │
├──┼───────────┼──────────┼────┤
│ 九 │Sony Ericsson 廠牌手機│1 支（含門號00000000│        │
│    │（型號：K750i 、序號：│21號SIM 卡1 張）    │        │
│    │00000000000000000）   │                    │        │
├──┼───────────┼──────────┼────┤
│ 十 │NOKIA 廠牌手機（型號：│1 支（含門號00000000│        │
│    │6230i 、序號：00000000│62號SIM 卡1 張）    │        │
│    │0000000）             │                    │        │
├──┼───────────┼──────────┼────┤
│十一│NOKIA 廠牌手機（型號：│1 支（無SIM 卡）    │        │
│    │7270 、序號：000000000│                    │        │
│    │686027）              │                    │        │
├──┼───────────┼──────────┼────┤
│十二│NOKIA 廠牌手機（型號：│1 支（無SIM 卡）    │        │
│    │1325、序號：0000000000│                    │        │
│    │2774）                │                    │        │
├──┼───────────┼──────────┼────┤
│十三│現金                  │7,700元             │        │
└──┴───────────┴──────────┴────┘


司法院資訊處製作；財團法人民間司法改革基金會備份。
